#### 2. Plots for US Top Income Shares

다음 plot과 이를 그리는 데 사용된 코드 묶음을 보고 물음에 답하시오.

```{r, no show, echo = FALSE, fig.width = 12, fig.height = 6.75}
par(family = "AppleGothic")
plot(P99_100 ~ Year, data = US.top.income.shares.15, xlab = "연도", ylab = "소득점유(%)", xlim = c(1910, 2020), ylim = c(5, 25), xaxt = "n", type = "b", pch = 17)
axis(side = 1, at = seq(1910, 2020, by = 10), labels = seq(1910, 2020, by = 10))
lines(P95_99 ~ Year, data = US.top.income.shares.15, type = "b", pch = 17, col = "red")
lines(P90_95 ~ Year, data = US.top.income.shares.15, type = "b", pch = 17, col = "blue")
abline(h = seq(5, 25, by = 5), lty = 3)
abline(v = seq(1910, 2020, by = 10), lty = 3)
legend.text <- c("99-100%:$423,090 이상(2015년 기준)", "95-99%:$174,240-$423,090", "90-95%:$121,360-$174,240")
legend(x = 1945, y = 25, legend = legend.text, pch = 17, col = c("black", "red", "blue"))
main.title <- "미국 소득 상위 10%의 점유율 분할"
title(main = main.title)
y.1928 <- US.top.income.shares.15$P99_100[US.top.income.shares.15$Year == 1928]
y.2007 <- US.top.income.shares.15$P99_100[US.top.income.shares.15$Year == 2007]
text(x = c(1928, 2007), y = c(y.1928, y.2007), labels = c(1928, 2007), pos = 3)
times.label <- c("대공황", "대번영", "대침체")
text(x = c(1935, 1960, 2015), y = c(22, 8, 18), label = times.label, cex = 1.5, col = "red")
```

```{r, show, echo = TRUE, fig.width = 12, fig.height = 6.75, fig.keep = "none"}
par(family = "AppleGothic")
plot(P99_100 ~ Year, data = US.top.income.shares.15, xlab = "연도", ylab = "소득점유(%)", xlim = c(1910, 2020), ylim = c(5, 25), xaxt = "n", type = "b", pch = 17)
axis(side = 1, at = seq(1910, 2020, by = 10), labels = seq(1910, 2020, by = 10))
lines(P95_99 ~ Year, data = US.top.income.shares.15, type = "b", pch = 17, col = "red")
lines(P90_95 ~ Year, data = US.top.income.shares.15, type = "b", pch = 17, col = "blue")
abline(h = seq(5, 25, by = 5), lty = 3)
abline(v = seq(1910, 2020, by = 10), lty = 3)
legend.text <- c("99-100%:$423,090 이상(2015년 기준)", "95-99%:$174,240-$423,090", "90-95%:$121,360-$174,240")
legend(x = 1945, y = 25, legend = legend.text, pch = 17, col = c("black", "red", "blue"))
main.title <- "미국 소득 상위 10%의 점유율 분할"
title(main = main.title)
y.1928 <- US.top.income.shares.15$P99_100[US.top.income.shares.15$Year == 1928]
y.2007 <- US.top.income.shares.15$P99_100[US.top.income.shares.15$Year == 2007]
text(x = c(1928, 2007), y = c(y.1928, y.2007), labels = c(1928, 2007), pos = 3)
times.label <- c("대공황", "대번영", "대침체")
text(x = c(1935, 1960, 2015), y = c(22, 8, 18), label = times.label, cex = 1.5, col = "red")
```

##### 2.1

다음 코드를 수행하였을 때 나오는 x-축의 라벨과 y-축의 라벨을 제대로 짝지은 것은?

```
plot(P99_100 ~ Year, data = US.top.income.shares.15)
```

가. `Year`, `P99_100`

나. `P99_100`, `Year`

다. `US.top.income.shares.15$Year`, `US.top.income.shares.15$P99_100`

라. `US.top.income.shares.15$P99_100`, `US.top.income.shares.15$Year`

##### 2.2

위의 코드 묶음에서 점과 선을 동시에 표현하는 데 사용된 코드는 무엇인가?

가. `xlim = c(1910, 2020)`

나. `ylim = c(5, 25)`

다. `type = "b"`

라. `pch = 17`

##### 2.3

위의 코드 묶음에서 y축의 범위를 정하는 데 사용된 코드는 무엇인가?

가. `xlim = c(1910, 2020)`

나. `ylim = c(5, 25)`

다. `type = "b"`

라. `pch = 17`

##### 2.4

위의 코드 묶음에서 격자 점선의 종류를 정하는 데 사용된 코드는 무엇인가?

가. `h = seq(5, 25, by = 5)`

나. `v = seq(1910, 2020, by = 10)`

다. `lty = 3`

라. `pch = 17`

##### 2.5

범례의 위치를 정하는 데 사용된 좌표는 범례 박스의 어느 부분인가?

가. 왼쪽 위

나. 오른쪽 위

다. 왼쪽 아래

라. 오른쪽 아래

##### 2.6

메인 타이틀의 크기를 현재보다 두배로 하려면 어떤 코드를 추가하여야 하는가?

가. `cex = 2.0`

나. `cex.main = 2.0`

다. `main.cex = 2.0`

라. `main = 2.0`

##### 2.7 

1928년도의 상위 1%의 소득점유율(%)을 출력하는 코드는 다음 중 무엇인가?

가. `y.1928 <- US.top.income.shares.15$P99_100[US.top.income.shares.15$Year == 1928]`

나. `y.2007 <- US.top.income.shares.15$P99_100[US.top.income.shares.15$Year == 2007]`

다. `US.top.income.shares.15$P99_100[US.top.income.shares.15$Year == 1928]`

라. `US.top.income.shares.15$P99_100[US.top.income.shares.15$Year == 2007]`

##### 2.8 

`1928`과 `2007`의 위치를 정하는 데 사용된 코드는 무엇인가?

가. `x = c(1928, 2007)`

나. `y = c(y.1928, y.2007)`, 

다. `labels = c(1928, 2007)`

라. `pos = 3`

##### 2.9 

`대번영`의 좌표는 다음 중 어느 것인가?

가. `x = 1935, y = 22`

나. `x = 1960, y = 8`

다. `x = 2015, y = 18`

라. `x = 1960, y = 18`

##### 2.10

윈도우용 R을 사용한다면 굳이 설정하지 않아도 되는 코드는 다음 중 어느 것인가?

가. `par(family = "AppleGothic")`

나. `axis(side = 1, at = seq(1910, 2020, by = 10), labels = seq(1910, 2020, by = 10))`

다. `abline(h = seq(5, 25, by = 5), lty = 3)`

라. `title(main = main.title)`

<P style = "page-break-before:always">
