---
title: "US Top Income Share 2014"
author: "coop711"
date: "`Sys.Date()`"
output: html_document
---

## Data Preparation

준비한 자료는  E. Saez 교수의 홈페이지에 있는 `TabFig2014prel.xls` 인데 이를 약간의 작업을 거쳐 R에서 불러들이기 편하게 고쳐놓았다. 

```{r, data preparation}
options(digits=2)
library(xlsx)
load("US_top_income_share_2014.rda")
#US.top.income.shares.14 <- read.xlsx("../data/TabFig2014prel.xlsx", sheetIndex = 9, sheetName = "Table A3", startRow = 6, endRow = 107, colIndex = c(1:7, 9:13), header = FALSE)
# v.names <- read.xlsx("./data/TabFig2014prel.xlsx", sheetName = "Table A3", startRow = 4, endRow = 4, colIndex = c(2:7, 9:14), colClasses = character, header = FALSE)
#str(US.top.income.shares.14)
v.names <- c("Year", "P90_100", "P95_100", "P99_100", "P99.5_100", "P99.9_100", "P99.99_100", "P90_95", "P95_99", "P99_99.5", "P99.5_99.9", "P99.9_99.99")
names(US.top.income.shares.14) <- v.names
ls()
```

작업을 마친 자료파일은 `US.top.income.shares.14`이며, 이 자료의 구조와 앞의 몇 열의 값은 다음과 같다.

```{r, data structure}
str(US.top.income.shares.14)
US.top.income.shares.14[, 1:8]
```

이 중에서 소득 상위 1%(`P99_100`)를 상위 0.1%(`P99.9_100`), 차상위 0.4%(`P99.5_99.9`), 차차상위 0.5%(`P99_99.5`)로 나누어 그 몫의 변화를 살펴보자. 우선 밋밋하게 상위 1%의 소득 점유율 변화만 그려보면,

```{r, top 1 percent scatter,  fig.width=12, fig.height=8}
plot(P99.9_100~Year, data=US.top.income.shares.14)
```


최소한의 정보를 주기 위하여 각 자료의 최대값, 최소값을 고려하여 y-축의 범위를 `ylim=c(0, 15)`로 설정하고, x-축의 눈금은 비워둔다. 점들을 선으로 이어주고, 점은 다시 삼각형 모양으로 바꾼다.

```{r fig.width=12, fig.height=8}
plot(P99.9_100 ~ Year, data = US.top.income.shares.14, xlab="연도", ylab = "소득점유(%)", ylim = c(0, 15), xaxt = "n", type = "b", pch = 17)
```


이제 x-축에는 연도를 10년 단위로 표시하고, `lines()`를 이용하여 차상위4%와 차차상위5%의 소득 점유율 변화를 함께 그린다.

```{r, 95-99 and 90-95, fig.width=12, fig.height=8}
plot(P99.9_100~Year,data=US.top.income.shares.14, xlab="연도", ylab="소득점유(%)", ylim=c(0, 15), xaxt="n", type="b",pch=17)
axis(side=1, at=seq(1910, 2010, by=10), labels=seq(1910, 2010, by=10))
lines(P99.5_99.9~Year,data=US.top.income.shares.14,type="b", pch=17, col="red")
lines(P99_99.5~Year,data=US.top.income.shares.14,type="b", pch=17, col="blue")
```

도표의 가독성을 높이기 위하여 x-축과 y-축을 가로지르는 격자를 설치한다.


```{r, grids, fig.width=12, fig.height=8}
plot(P99.9_100~Year,data=US.top.income.shares.14, xlab="연도", ylab="소득점유(%)", ylim=c(0, 15), xaxt="n", type="b",pch=17)
axis(side=1, at=seq(1910, 2010, by=10), labels=seq(1910, 2010, by=10))
lines(P99.5_99.9~Year,data=US.top.income.shares.14,type="b", pch=17, col="red")
lines(P99_99.5~Year,data=US.top.income.shares.14,type="b", pch=17, col="blue")
abline(h=seq(0, 15, by=5), lty=2)
abline(v=seq(1910, 2010, by=10), lty=2)
```

`TabFig2014prel.xls`의 `Table 0` 시트에 나와 있는 정보를 활용하여 범례를 만든다.

```{r, legends, fig.width=12, fig.height=8}
plot(P99.9_100~Year,data=US.top.income.shares.14, xlab="연도", ylab="소득점유(%)", ylim=c(0, 15), xaxt="n", type="b",pch=17)
axis(side=1, at=seq(1910, 2010, by=10), labels=seq(1910, 2010, by=10))
lines(P99.5_99.9~Year,data=US.top.income.shares.14,type="b", pch=17, col="red")
lines(P99_99.5~Year,data=US.top.income.shares.14,type="b", pch=17, col="blue")
abline(h=seq(0, 15, by=5), lty=2)
abline(v=seq(1910, 2010, by=10), lty=2)
legend(x=1945, y=25, legend=c("99.9-100%:$1,894,100 이상(2014년 기준)","99.5-99.9%:$646,550-$1,894,100","99-99.5%:$423,090-$646,550"), pch=17, col=c("black", "red", "blue"))
```

메인 타이틀을 입력하고, 상위1%의 소득점유율이 최고에 달했던 연도를 표시한다.

```{r, titles,  fig.width=12, fig.height=8}
plot(P99.9_100~Year,data=US.top.income.shares.14, xlab="연도", ylab="소득점유(%)", ylim=c(0, 15), xaxt="n", type="b",pch=17)
axis(side=1, at=seq(1910, 2010, by=10), labels=seq(1910, 2010, by=10))
lines(P99.5_99.9~Year,data=US.top.income.shares.14,type="b", pch=17, col="red")
lines(P99_99.5~Year,data=US.top.income.shares.14,type="b", pch=17, col="blue")
abline(h=seq(0, 15, by=5), lty=2)
abline(v=seq(1910, 2010, by=10), lty=2)
legend(x=1945, y=25, legend=c("99.9-100%:$1,894,100 이상(2014년 기준)","99.5-99.9%:$646,550-$1,894,100","99-99.5%:$423,090-$646,550"), pch=17, col=c("black", "red", "blue"))
title(main="미국 소득 상위 1%의 점유율 분할")
text(x=c(1928, 2007), y=c(24, 23.5), labels=c("1928", "2007"), pos=3)
```

역사적으로 각 시기를 어떻게 부르고 있는지 텍스트를 추가한다.

```{r, historical times, fig.width=12, fig.height=8}
plot(P99.9_100~Year,data=US.top.income.shares.14, xlab="연도", ylab="소득점유(%)", ylim=c(0, 15), xaxt="n", type="b",pch=17)
axis(side=1, at=seq(1910, 2010, by=10), labels=seq(1910, 2010, by=10))
lines(P99.5_99.9~Year,data=US.top.income.shares.14,type="b", pch=17, col="red")
lines(P99_99.5~Year,data=US.top.income.shares.14,type="b", pch=17, col="blue")
abline(h=seq(0, 15, by=5), lty=2)
abline(v=seq(1910, 2010, by=10), lty=2)
legend(x=1945, y=15, legend=c("99.9-100%:$1,894,100 이상(2014년 기준)","99.5-99.9%:$646,550-$1,894,100","99-99.5%:$423,090-$646,550"), pch=17, col=c("black", "red", "blue"))
title(main="미국 소득 상위 1%의 점유율 분할")
text(x=c(1928, 2007), y=c(11.5, 12.5), labels=c("1928", "2007"), pos=3)
text(x=1935, y=9, label="대공황", cex=2.0, col="red")
text(x=1960, y=2, label="대번영", cex=2.0, col="red")
text(x=2012, y=7.5, label="대침체", cex=2.0, col="red")
```

## ggplot

### Data Reshaping

* `reshape2` 패키지를 이용하여 wide format 을 long format 으로

```{r, reshape}
library(reshape2)
data.1_10 <- US.top.income.shares.14[c("Year", "P99.9_100", "P99.5_99.9", "P99_99.5")]
data.1_10.melt <- melt(data.1_10, id.vars = "Year", measure.vars = c("P99.9_100", "P99.5_99.9", "P99_99.5"), variable.name = "Percentiles", value.name = "Share")
str(data.1_10.melt)
```

골격 그리기

```{r, ggplot first, warning = FALSE, fig.width=12, fig.height=7}
library(ggplot2)
(g0 <- ggplot(data.1_10.melt, aes(x = Year, y = Share, colour = Percentiles)) + geom_line() + geom_point(shape=24, aes(fill = Percentiles)) + ylim(0, 15))
```

theme_bw() 적용

```{r, theme_bw(), warning = FALSE, fig.width=12, fig.height=7}
library(ggplot2)
(g1 <- g0 + theme_bw())
#(g1 <- g0 + theme_classic())
#(g1 <- g0 + theme_minimal())
#(g1 <- g0 + theme_grey())
```

격자 설정

```{r, panel.grids.major, warning = FALSE, fig.width=12, fig.height=7}
(g2 <- g1 + theme(panel.grid.major = element_line(linetype = "dashed", colour = "black")))
```

x-축 눈금 위치 설정

```{r, tick positions, warning = FALSE, fig.width=12, fig.height=7}
library(ggplot2)
(g3 <- g2 + scale_x_continuous(breaks = seq(1910, 2010, by = 10)))
```


### 한글 정보 입력

한글 테마 sourcing

```{r, theme_kr.r}
source("./theme_kr.R")
ls()
```

한글 테마 적용, x-축과 y-축의 라벨 수정

```{r, xlab and ylab, warning = FALSE, fig.width=12, fig.height=7}
(g4 <- g3 + theme.kr + xlab("연도") + ylab("소득점유(%)"))
```

전체 제목 추가

```{r, ggtitle, warning = FALSE, fig.width=12, fig.height=7}
(g5 <- g4 + ggtitle("미국 소득 상위 1%의 점유율 분할") + theme(plot.title=element_text(size=20)))
```

범례 제목 수정

```{r, legends title modify, warning = FALSE, fig.width=12, fig.height=7}
(g6 <- g5 + labs(colour = "소득 분위", fill = "소득 분위") )
```

범례와 색깔 수정, 범례 제목 없애기

```{r, legends modify, warning = FALSE, fig.width=12, fig.height=7}
(g7 <- g6 + scale_colour_manual(name = "", values = c("black", "red", "blue"), labels = c("99.9-100%:$1,894,100 이상(2014년 기준)","99.5-99.9%:$646,550-$1,894,100","99-99.5%:$423,090-$646,550")) + scale_fill_manual(name = "", values = c("black", "red", "blue"), labels = c("99.9-100%:$1,894,100 이상(2014년 기준)","99.5-99.9%:$646,550-$1,894,100","99-99.5%:$423,090-$646,550")))
```

범례를 안쪽으로

```{r, legends inside, warning = FALSE, fig.width=12, fig.height=7}
(g8 <- g7 + theme(legend.position =  c(0.5, 0.88)))
```

colour 범례 없애기(colour 설정으로 나타나는 범례의 선 없애는 효과)

```{r, no legends title and colour, warning = FALSE, fig.width=12, fig.height=7}
#(g9 <- g8 + guides(colour = guide_legend(title=NULL), fill = guide_legend(title=NULL)))
(g9 <- g8 + guides(colour ="none"))
```

범례에 박스 두르기

```{r, legends in box, warning = FALSE, fig.width=12, fig.height=7}
(g10 <- g9 + theme(legend.background = element_rect(fill = "white", colour = "black")))
```

범례 항목 박스 없애기

```{r, legend.key no box, warning = FALSE, fig.width=12, fig.height=7}
(g11 <- g10 + theme(legend.key = element_blank()))
```

역사상 고점 시기

```{r, historical peaks, warning = FALSE, fig.width=12, fig.height=7}
(g12 <- g11 + annotate("text", x=c(1928, 2007), y=c(11.5, 12.5), label = c(1928, 2007)))
```



시대적 특징 텍스트 입력

```{r, historical times.kr, warning = FALSE, fig.width=12, fig.height=7}
times.label <- c("대공황", "대번영", "대침체")
(g13 <- g12 + annotate("text", x=c(1935, 1960, 2014), y=c(9, 2, 8), label = times.label, colour="red", family="HCR Dotum LVT", size = 8))
```


## 뒷 정리

```{r, save.image}
save.image(file="US_top_income_shares_2014_add.rda")
```

