---
title: "US Top Income Share 2015"
author: "coop711"
date: "`r Sys.Date()`"
output: html_document
---

## Load Data 

```{r, data preparation, message = FALSE, echo = FALSE, results = 'hide'}
options(digits = 2)
load("US_top_income_shares_2015_add.rda")
ls()
```

<!--작업을 마친 자료파일은 `US.top.income.shares.15`이며, 이 자료의 구조와 앞의 몇 열의 값은 다음과 같다.-->

```{r, data structure, echo = FALSE}
library(knitr)
# str(US.top.income.shares.15)
# kable(US.top.income.shares.15)
```

# Plots

이 중에서 소득 상위 10%(`P90_100`)를 상위 1%(`P99_100`), 차상위 4%(`P95_99`), 차차상위 5%(`P90_95`)로 나누어 그 몫의 변화를 살펴보자. 우선 밋밋하게 상위 1%의 소득 점유율 변화만 그려보면,

```{r, top 1 percent scatter,  fig.width = 12, fig.height = 6.75}
plot(P99_100 ~ Year, data = US.top.income.shares.15)
```

최소한의 정보를 주기 위하여 각 자료의 최대값, 최소값을 고려하여 y-축의 범위를 `ylim = c(5, 25)`로 설정하고, x-축의 눈금은 비워둔다. 점들을 선으로 이어주고, 점은 다시 삼각형 모양으로 바꾼다.

```{r, set ylim, fig.width = 12, fig.height = 6.75}
par(family = "HCR Dotum LVT")
x.lab <- "연도"
y.lab <- "소득 점유(%)"
plot(P99_100 ~ Year, data = US.top.income.shares.15, xlab = x.lab, ylab = y.lab, ylim = c(5, 25), xaxt = "n", type = "b", pch = 17)
```

이제 x-축에는 연도를 10년 단위로 표시하고, `lines()`를 이용하여 차상위4%와 차차상위5%의 소득 점유율 변화를 함께 그린다. `xlim = c(1910, 2020)`을 설정하지 않으면 떤 그림이 그려지는지 살펴본다.

```{r, 95-99 and 90-95, fig.width = 12, fig.height = 6.75}
par(family = "HCR Dotum LVT")
plot(P99_100 ~ Year, data = US.top.income.shares.15, xlab = x.lab, ylab = y.lab, xlim = c(1910, 2020), ylim = c(5, 25), xaxt = "n", type = "b", pch = 17)
axis(side = 1, at = seq(1910, 2020, by = 10), labels = seq(1910, 2020, by = 10))
lines(P95_99 ~ Year, data = US.top.income.shares.15, type = "b", pch = 17, col = "red")
lines(P90_95 ~ Year, data = US.top.income.shares.15, type = "b", pch = 17, col = "blue")
```

도표의 가독성을 높이기 위하여 x-축과 y-축을 가로지르는 격자를 설치한다.

```{r, grids, fig.width = 12, fig.height = 6.75}
par(family = "HCR Dotum LVT")
plot(P99_100 ~ Year, data = US.top.income.shares.15, xlab = x.lab, ylab = y.lab, xlim = c(1910, 2020), ylim = c(5, 25), xaxt = "n", type = "b", pch = 17)
axis(side = 1, at = seq(1910, 2020, by = 10), labels = seq(1910, 2020, by = 10))
lines(P95_99 ~ Year, data = US.top.income.shares.15, type = "b", pch = 17, col = "red")
lines(P90_95 ~ Year, data = US.top.income.shares.15, type = "b", pch = 17, col = "blue")
abline(h = seq(5, 25, by = 5), lty = 2)
abline(v = seq(1910, 2020, by = 10), lty = 2)
```

`TabFig2015prel.xls`의 `Table 0` 시트에 나와 있는 정보를 활용하여 범례를 만든다.

```{r, legends, fig.width = 12, fig.height = 6.75}
par(family = "HCR Dotum LVT")
plot(P99_100 ~ Year, data = US.top.income.shares.15, xlab = x.lab, ylab = y.lab, xlim = c(1910, 2020), ylim = c(5,25), xaxt = "n", type = "b", pch = 17)
axis(side = 1, at = seq(1910, 2020, by = 10), labels = seq(1910, 2020, by = 10))
lines(P95_99 ~ Year, data = US.top.income.shares.15, type = "b", pch = 17, col = "red")
lines(P90_95 ~ Year, data = US.top.income.shares.15, type = "b", pch = 17, col = "blue")
abline(h = seq(5, 25, by = 5), lty = 2)
abline(v = seq(1910, 2020, by = 10), lty = 2)
legend.text <- c("99-100%:$442,900 이상(2015년 기준)", "95-99%:$180,500-$442,900", "90-95%:$124,810-$180,500")
legend(x = 1945, y = 25, legend = legend.text, pch = 17, col = c("black", "red", "blue"))
```

메인 타이틀을 입력하고, 상위1%의 소득점유율이 최고에 달했던 연도를 표시한다.

```{r, titles,  fig.width = 12, fig.height = 6.75}
par(family = "HCR Dotum LVT")
plot(P99_100 ~ Year, data = US.top.income.shares.15, xlab = x.lab, ylab = y.lab, xlim = c(1910, 2020), ylim = c(5,25), xaxt = "n", type = "b", pch = 17)
axis(side = 1, at = seq(1910, 2020, by = 10), labels = seq(1910, 2020, by = 10))
lines(P95_99 ~ Year, data = US.top.income.shares.15, type = "b", pch = 17, col = "red")
lines(P90_95 ~ Year, data = US.top.income.shares.15, type = "b", pch = 17, col = "blue")
abline(h = seq(5, 25, by = 5), lty = 2)
abline(v = seq(1910, 2020, by = 10), lty = 2)
legend(x = 1945, y = 25, legend = legend.text, pch = 17, col = c("black", "red", "blue"))
main.title <- "미국 소득 상위 10%의 점유율 분할"
title(main = main.title)
text(x = c(1928, 2007), y = c(24, 23.5), labels = c("1928", "2007"), pos = 3)
```

역사적으로 각 시기를 어떻게 부르고 있는지 텍스트를 추가한다.

```{r, historical times, fig.width = 12, fig.height = 6.75}
par(family = "HCR Dotum LVT")
plot(P99_100 ~ Year, data = US.top.income.shares.15, xlab = x.lab, ylab = y.lab, xlim = c(1910, 2020), ylim = c(5,25), xaxt = "n", type = "b", pch = 17)
axis(side = 1, at = seq(1910, 2020, by = 10), labels = seq(1910, 2020, by = 10))
lines(P95_99 ~ Year, data = US.top.income.shares.15, type = "b", pch = 17, col = "red")
lines(P90_95 ~ Year, data = US.top.income.shares.15, type = "b", pch = 17, col = "blue")
abline(h = seq(5, 25, by = 5), lty = 2)
abline(v = seq(1910, 2020, by = 10), lty = 2)
legend(x = 1945, y = 25, legend = legend.text, pch = 17, col = c("black", "red", "blue"))
title(main = main.title)
text(x = c(1928, 2007), y = c(24, 23.5), labels = c("1928", "2007"), pos = 3)
times.label <- c("대공황", "대번영", "대침체")
text(x = c(1935, 1960, 2012), y = c(22, 8, 17.5), label = times.label, cex = 2.0, col = "red")
```

## ggplot

### Data Reshaping

* `reshape2` 패키지를 이용하여 wide format 을 long format 으로

```{r, reshape}
library(reshape2)
data.1_10 <- US.top.income.shares.15[c("Year", "P99_100", "P95_99", "P90_95")]
data.1_10.melt <- melt(data.1_10, id.vars = "Year", measure.vars = c("P99_100", "P95_99", "P90_95"), variable.name = "Percentiles", value.name = "Share")
str(data.1_10.melt)
```

골격 그리기

```{r, ggplot first, warning = FALSE, fig.width = 12, fig.height = 6.75}
library(ggplot2)
(g0 <- ggplot(data.1_10.melt, aes(x = Year, y = Share, colour = Percentiles)) + 
  geom_line(na.rm = TRUE) + 
  geom_point(shape = 24, aes(fill = Percentiles), size = 2, na.rm = TRUE) + 
  ylim(5, 25))
```

theme_bw() 적용

```{r, theme_bw(), warning = FALSE, fig.width = 12, fig.height = 6.75}
(g1 <- g0 + 
  theme_bw())
#(g1 <- g0 + theme_classic())
#(g1 <- g0 + theme_minimal())
#(g1 <- g0 + theme_grey())
```

격자 설정

```{r, panel.grids.major, warning = FALSE, fig.width = 12, fig.height = 6.75}
(g2 <- g1 + 
   theme(panel.grid.major = element_line(linetype = "dashed", colour = "black")))
```

x-축 눈금 위치 설정

```{r, tick positions, warning = FALSE, fig.width = 12, fig.height = 6.75}
(g3 <- g2 + 
  scale_x_continuous(breaks = seq(1910, 2020, by = 10)))
```


### 한글 정보 입력

한글 테마 sourcing

```{r, theme_kr.r}
source("./theme_kr.R")
ls()
```

한글 테마 적용, x-축과 y-축의 라벨 수정

```{r, xlab and ylab, warning = FALSE, fig.width = 12, fig.height = 6.75}
(g4 <- g3 + 
   theme.kr + 
   xlab(x.lab) + 
   ylab(y.lab))
```

전체 제목 추가

```{r, ggtitle, warning = FALSE, fig.width = 12, fig.height = 6.75}
(g5 <- g4 + 
   ggtitle(main.title) + 
   theme(plot.title = element_text(size = 20)))
```

범례 제목 수정

```{r, legends title modify, warning = FALSE, fig.width = 12, fig.height = 6.75}
(g6 <- g5 + 
   labs(colour = "소득 분위", fill = "소득 분위") )
```

범례와 색깔 수정, 범례 제목 없애기

```{r, legends modify, warning = FALSE, fig.width = 12, fig.height = 6.75}
(g7 <- g6 + 
   scale_colour_manual(name = "", values = c("black", "red", "blue"), labels = legend.text) +
   scale_fill_manual(name = "", values = c("black", "red", "blue"), labels = legend.text))
```

범례를 안쪽으로

```{r, legends inside, warning = FALSE, fig.width = 12, fig.height = 6.75}
(g8 <- g7 + 
   theme(legend.position =  c(0.5, 0.85)))
```

colour 범례 없애기(colour 설정으로 나타나는 범례의 선 없애는 효과)

```{r, no legends title and colour, warning = FALSE, fig.width = 12, fig.height = 6.75}
#(g9 <- g8 + guides(colour = guide_legend(title=NULL), fill = guide_legend(title=NULL)))
(g9 <- g8 + 
   guides(colour ="none"))
```

범례에 박스 두르고, 빈 제목 자리 없애기

```{r, legends in box, warning = FALSE, fig.width = 12, fig.height = 6.75}
(g10 <- g9 + 
   theme(legend.title = element_blank(), legend.background = element_rect(fill = "white", colour = "black")))
```

범례 항목 박스 없애기

```{r, legend.key no box, warning = FALSE, fig.width = 12, fig.height = 6.75}
(g11 <- g10 + 
   theme(legend.key = element_blank()))
```

역사상 고점 시기

```{r, historical peaks, warning = FALSE, fig.width = 12, fig.height = 6.75}
(g12 <- g11 + 
   annotate("text", x = c(1928, 2007), y = c(24.5, 24), label = c(1928, 2007)))
```



시대적 특징 텍스트 입력

```{r, historical times.kr, warning = FALSE, fig.width = 12, fig.height = 6.75}
(g13 <- g12 + 
  annotate("text", x = c(1935, 1960, 2015), y = c(22, 8, 18), label = times.label, colour = "red", family = "HCR Dotum LVT", size = 8))
```


<!--## 뒷 정리


-->
